# 请问陈老师，园区按已缴纳的流转税给的财政补贴是“其他收益”还是“营业外收入”？

提问人：apple_xia 时间：2017-08-03 11:07:28
请问陈老师，园区按已缴纳的流转税给的财政补贴是“其他收益”还是“营业外收入”？

回答人：chenyiwei
做营业外收入可能性较大，因为按照新的政府补助准则，此类补助并非与日常活动相关，也没有对应的成本费用项目。